【裁判字號】    90,交訴,223
【裁判日期】    901214
【裁判案由】    過失致死
【裁判全文】
臺灣彰化地方法院刑事判決                          九十年度交訴字第二二三號
    公  訴  人  臺灣彰化地方法院檢察署檢察官
    被      告  甲○○
右列被告因過失致死案件，經檢察官聲請簡易判決處刑（九十年度偵字第三三二０號
），本院改依通常程序審理，判決如左：
    主      文
甲○○從事業務之人，因業務上之過失致人於死，處有期徒刑肆月，如易科罰金，以
佰元折算壹日。緩刑貳年。
    事      實
一、甲○○在彰化縣埤頭鄉○○路○段三五一號經營「家園快餐店」，平日負責製作
    餐飲料理及開車載送便當，係以駕駛車輛為其附隨業務之人。於民國九十年二月
    二十一日上午十一時五十五分許，由該店前停車場出發，正欲駕駛車號Ｊ八－九
    二八九號自用小貨車載送客人所訂購之便當時，本應於行車起步前注意前後左右
    有無行人，並應讓行進中之行人優先通行，且依當時天候、路況、視距等情形，
    並無不能注意之特別情事，竟因時值中午時分，載送便當時間急迫，致疏未注意
    車前人行狀況而貿然起駛。適有未滿三歲之孩童陳玉庭因年幼無知，任意自右側
    步入車行路線中，而遭甲○○所駕駛甫起步之前揭自用小貨車前方保險桿撞及，
    並輾過陳玉庭之右頭部及背部。甲○○見狀旋即下車將陳玉庭抱起送醫急救，並
    於其後以電話通知其妻杜文玉報警處理，而於犯罪行為被發覺前，向前來處理車
    禍事故之丙○○○○自首犯罪而接受裁判。陳玉庭雖經施予緊急救護，仍因車禍
    所生頭部外傷導致顱內出血，於同日中午十二時許在送醫途中不治死亡。
二、案經台灣彰化地方法院檢察署檢察官相驗後自動檢舉偵查後，聲請簡易判決處刑
    ，由本院改依通常程序審理。
    理      由
一、右揭事實，業據被告甲○○於警訊及偵審中坦承不諱，核與被害人陳玉庭之父乙
    ○○指訴情節相符，並有道路交通事故調查報告表一紙、車禍現場照片六張及屍
    體照片四張附卷可稽。而被害人陳玉庭確因本件車禍所生頭部外傷導致顱內出血
    死亡，亦經檢察官督同檢驗員相驗屬實，製有勘驗筆錄、驗斷書、相驗屍體證明
    書及彰化縣北斗鎮卓綜合醫院出具之法醫參考病歷摘要在卷足憑。按行車起步前
    應注意前後左右有無障礙或車輛行人，並應讓行進中之車輛行人優先通行，道路
    交通安全規則第八十九條第一項第六款定有明文，被告平日以駕車載送便當為其
    附隨業務，注意程度及能力均應較常人為高，尤應依循上開交通安全規定，於行
    車起步前注意車行路線有無行人步行於前，且依當時天候、路況及視距等情形，
    並無不能注意之情事，竟疏於注意而貿然起步行車，致撞及車前之被害人並輾壓
    其頭部、背部，被告駕車行為顯有過失。且本件車禍經送台灣省彰化縣區車輛行
    車事故鑑定委員會鑑定結果，亦認被告駕駛自小貨車起駛時未注意車前狀況，為
    肇事主因，有該會彰鑑字第九００二二二號鑑定意見書在卷為憑，同於本院前揭
    認定，益足為證。雖被害人因年幼無知，貿然步入車行路線中，亦為本件車禍肇
    事次因，然被告駕車既有前述過失情節可指，尚不得徒以被害人同有肇事因素而
    解免其罪責。是被告之過失駕駛行為，與被害人所生死亡結果間，自具有相當之
    因果關係。本案事證已臻明確，被告犯行至堪認定。
二、核被告甲○○係以駕駛車輛為其附隨業務之人，因業務上之過失致人於死，所為
    係犯刑法第二百七十六條第二項之業務過失致死罪。公訴意旨疏未究明被告駕車
    行為是否屬於日常業務範疇，即逕以刑法第二百七十六條第一項之普通過失致死
    罪名起訴，已嫌疏略，自有未洽，惟其社會基本事實仍屬同一，本院自應予以審
    究，並變更起訴法條，先此敘明。被告於肇事後、犯罪行為被發覺前，即以電話
    請託其妻杜文玉向警察機關報案，並於現場處理警員鄭志雄訊問時自首犯罪而接
    受裁判，業據證人鄭志雄、杜文玉到庭證述明確，應依刑法第六十二條前段之規
    定減輕其刑。爰審酌被告已與被害人家屬達成民事和解，有彰化縣埤頭鄉調解委
    員會調解書為憑，犯罪後業已坦認犯行，並對所犯深表悔悟，而被害人對於本件
    車禍亦有肇事因素，又被告與被害人之父熟識，與被害人平日亦甚為親近，因一
    己過失造成熟識友人無可回復之人命損失，內心自責已深，尚無再予嚴加責難之
    必要，及其過失情節之輕重、具有國中畢業學歷之智識程度等一切情狀，量處如
    主文所示之刑，併諭知易科罰金之折算標準，以示懲儆。又被告前未曾受有期徒
    刑以上刑之宣告，有台灣彰化地方法院檢察署刑案資料查註紀錄表及台灣高等法
    院被告全國前案紀錄表在卷可按，其經此教訓，當知警惕，應無再犯之虞，本院
    審酌上情，認主文所宣告之刑，以暫不執行為宜，爰併宣告緩刑二年，以啟自新
    。
據上論斷，應依刑事訴訟法第四百五十二條、第二百九十九條第一項前段、第三百條
，刑法第二百七十六條第二項、第六十二條前段、第七十四條第一款，第四十一條第
一項前段，罰金罰鍰提高標準條例第一條前段、第二條，判決如主文。
本案經檢察官蕭仁杰到庭執行職務。
中      華      民      國      九十     年     十二     月     十四    日
                                    臺灣彰化地方法院交通法庭
                                        法      官  高  文  崇
右正本證明與原本無異。
如不服本判決，應於判決送達後十日內向本院提出上訴狀( 須附繕本 )。
告訴人或被害人對於判決如有不服具備理由請求檢察官上訴者，其上訴期間之計算係
以檢察官收受判決正本之日期為準。
                                        法院書記官  謝  志  鑫
中      華      民      國      九十     年     十二     月     二十    日
刑法第二百七十六條
因過失致人於死者，處二年以下有期徒刑、拘役或二千元以下罰金。
從事業務之人，因業務上之過失犯前項之罪者，處五年以下有期徒刑或拘役，得併科
三千元以下罰金。


司法院資訊處製作；財團法人民間司法改革基金會備份。
